Minutes et répertoires du notaire Claude DUPUYS, 17 septembre 1721 - 6 avril 1729 (étude XXXIV)
Archives nationales
- Minutes de Claude DUPUYS, 17 septembre 1721 - 6 avril 1729; MC/ET/XXXIV/486 - MC/ET/XXXIV/515
  - Minutes. 1726, mai - 1726, juillet, mai 1726 - juillet 1726; MC/ET/XXXIV/505
    - Contrat de mise en apprentissage de sculpteur, pour 5 ans, entre Rémy Feuchère, marchand fruitier, et Claude Rolland, maître sculpteur, au profit de David Feuchère, âgé de 14 ans, fils de Rémy, logé par son maître moyennant 50 livres., 15 juin 1726; MC/ET/XXXIV/505
      contrat d'apprentissage; Feuchère, David; Feuchère, Rémi; Rolland, Claude; commerçant; sculpteur
    - Rolland (Claude) maître sculpteur rue de Bonnes Nouvelles § apprentissage, 15 juin 1726; MC/ET/XXXIV/505
      contrat d'apprentissage; Rolland, Claude
    - Le Courtois (Pierre) maître maçon, entrepreneur de bâtiments ruelle Saint Laurent § transaction et consentement, 17 juin 1726; MC/ET/XXXIV/505
      accord; Le Courtois, Pierre
    - Le Courtois (Pierre) maître maçon, entrepreneur de bâtiments ruelle Saint Laurent § Marché, 19 juin 1726; MC/ET/XXXIV/505
      marché; Le Courtois, Pierre
    - Turpin (Etienne) maître fondeur et ciseleur rue Saint Laurent § bail, 10 juillet 1726; MC/ET/XXXIV/505
    - Bobé (François) maître Serrurier rue Tribourdin § Inventaire après décès de .., 11 juillet 1726; MC/ET/XXXIV/505
      inventaire; Bobé, François
    - Convention portant contrat de mise en apprentissage de sculpteur, pour 5 ans, entre Hubert-Laurent Masson, et Jean Chain, maître sculpteur., 14 juillet 1726; MC/ET/XXXIV/505
      convention; Chain, Jean; Masson, Hubert Laurent; sculpteur
    - Chain (Jean) maître Sculpteur [de l'académie de Saint-Luc] rue Sainte Barbe § Convention portant apprentissage, 14 juillet 1726; MC/ET/XXXIV/505
      contrat d'apprentissage; Chain, Jean
    - Frigault (Michel) maçon à Vaudernon près Gonesse § Vente et constitution, 24 juillet 1726; MC/ET/XXXIV/505
      acte de vente; constitution de rente; Frigault, Michel
    - Apprentissage concernant Gabriel Gautier, sculpteur des bâtiments du roi, rue Beauregard., 27 juillet 1726; MC/ET/XXXIV/505
    - Contrat de mise en apprentissage de sculpteur, pour 4 ans, entre Charles Jacquier, bourgeois de Paris, et Gabriel Gautier, sculpteur des bâtiments du roi, au profit de Baudouin Jacquier, mineur, fils de Charles, logé, nourri pendant la dernière année par son maître, sans deniers déboursés., 27 juillet 1726; MC/ET/XXXIV/505
      contrat d'apprentissage; Gautier, Gabriel; Jacquier, Baudouin; Jacquier, Charles; sculpteur
    - Clouzier (Jacques) maître horloger rue Saint Antoine § bail, 27 juillet 1726; MC/ET/XXXIV/505
  - Minutes. 1726, août - 1726, septembre, août 1726 - septembre 1726; MC/ET/XXXIV/506
    - Guirand (Pierre) marchand tapissier rue de la Cossonnerie § obligation, 6 août 1726; MC/ET/XXXIV/506
      obligation; Guirand, Pierre
    - Pain (Jean François) entrepreneur de bâtiments rue Saintonge § Devis et marché (réparations), 8 août 1726; MC/ET/XXXIV/506
      devis; marché; Pain, Jean François
    - Lalouche (Jean) maçon rue de la Croix § Testament de .., 26 août 1726; MC/ET/XXXIV/506
      testament; Lalouche, Jean
    - Turpin (Etienne) maître ciseleur rue Saint Sauveur § testament de .., 30 août 1726; MC/ET/XXXIV/506
      testament; Turpin, Etienne
    - Bailly (Pierre Charles) maître et marchand Verrier-faïencier rue Saint Martin § Mariage de .., 31 août 1726; MC/ET/XXXIV/506
      contrat de mariage; Bailly, Pierre Charles
    - Gallot (Louis Georges) maître sculpteur rue de Bourbon § Mariage de .., 8 septembre 1726; MC/ET/XXXIV/506
      contrat de mariage; Gallot, Louis Georges
    - Daniel (Jean) entrepreneur de bâtiments rue Neuve Saint Denis § Convention, 15 septembre 1726; MC/ET/XXXIV/506
      Daniel, Jean
    - Tremblay (Nicolas Claude) maître fondeur rue Guérin Boisseau § transaction, 17 septembre 1726; MC/ET/XXXIV/506
      accord; Tremblay, Nicolas Claude
    - Tremblay (Hugues Claude) maître fondeur rue Guérin Boisseau § transaction, 17 septembre 1726; MC/ET/XXXIV/506
      accord; Tremblay, Hugues Claude
    - Lagrange (Charles), peintre, rue des Vieux Augustins § bail, 23 septembre 1726; MC/ET/XXXIV/506
      bail; Lagrange, Charles
    - Philipon (Silvain) maître maçon rue Saint Joseph § Devis et marché (exhaussement de deux étapes et réparations), 27 septembre 1726; MC/ET/XXXIV/506
      devis; marché; Philipon, Silvain
    - Courtois (Jean), marchand orfèvre joaillier, rue de la Tacherie § Bail à loyer, 28 septembre 1726; MC/ET/XXXIV/506
      bail; Courtois, Jean
  - Minutes. 1726, octobre - 1726, décembre, octobre 1726 - décembre 1726; MC/ET/XXXIV/507
    - Thomas (Julien), maître peintre, rue Montmartre § Consentement, 4 octobre 1726; MC/ET/XXXIV/507
      Thomas, Julien
    - Lafrique (Nicolas de) maître maçon rue Beauregard § Devis et marché (réparations), 8 octobre 1726; MC/ET/XXXIV/507
      devis; marché; Lafrique, Nicolas de
    - Lamiche (Nicolas), marchand orfèvre, rue Neuve de Cléry § Testament de .., 20 octobre 1726; MC/ET/XXXIV/507
      testament; Lamiche, Nicolas
    - Fagnieres (Louis Nicolas), marchand orfèvre, rue Jean Robert § Don mutuel, 28 octobre 1726; MC/ET/XXXIV/507
      donation; Fagnieres, Louis Nicolas
    - Convention concernant Louis Herpin père, sculpteur des bâtiments du roi, Faubourg Saint-Denis., 2 novembre 1726; MC/ET/XXXIV/507
      Avec ses meubles, dont une copie de Christophe.
      convention; Saint-Denis (faubourg); Herpin, Louis (père); sculpteur
    - Herpin (Louis) fils Sculpteur des bâtiments fg. Saint Denis § Convention, 2 novembre 1726; MC/ET/XXXIV/507
      Herpin, Louis
    - Dallemagne (Germain Benjamin) marchand brodeur privilégié du roi suivant la cour rue Saint Denis § Inventaire après décès de la femme de .., 16 décembre 1726; MC/ET/XXXIV/507
      inventaire; Dallemagne, Germain Benjamin
    - Bail à Jean-Baptiste Puisieux, architecte du roi, rue du Plâtre., 2 septembre 1750; MC/ET/XXXIV/507
      bail; Plâtre (rue du); Puisieux, Jean-Baptiste; architecte
  - Minutes. 1727, janvier - 1727, mars, janvier 1727 - mars 1727; MC/ET/XXXIV/508
    - Cautionnement concernant Jean-Baptiste Pitoin, maître sculpteur, rue Neuve Saint-Martin., 14 janvier 1727; MC/ET/XXXIV/508
      cautionnement; Neuve-Saint-Martin (rue); Pitoin, Jean-Baptiste; sculpteur
    - Contrat de mise en apprentissage de sculpteur, pour 5 ans, entre Nicolas Foliot, maître menuisier, et François Sion, maître sculpteur, au profit de Toussaint Foliot, âgé de 11 ans, fils de Nicolas, logé et nourri par son maître, à l'exception du pain, moyennant 150 livres., 19 janvier 1727; MC/ET/XXXIV/508
      contrat d'apprentissage; Foliot, Nicolas; Foliot, Toussaint; Sion, François; menuisier; sculpteur
    - Sion (François) maître sculpteur fg. Saint Denis § apprentissage, 19 janvier 1727; MC/ET/XXXIV/508
      contrat d'apprentissage; Sion, François
    - Foliot (Nicolas) maître menuisier rue Neuve de Clery § apprentissage du fils de .., 19 janvier 1727; MC/ET/XXXIV/508
      contrat d'apprentissage; Foliot, Nicolas
    - Champion (Antoine) maître brodeur rue Montorgueil. § désistement, 19 janvier 1727; MC/ET/XXXIV/508
      Champion, Antoine
    - Marouard (Jacques) marchand tapissier à Paris § Mariage du fils de feu .., 30 janvier 1727; MC/ET/XXXIV/508
      contrat de mariage; Marouard, Jacques
    - Marouard (Jacques Adrian) marchand tapissier rue des Filles Dieu § Mariage de .., 30 janvier 1727; MC/ET/XXXIV/508
      contrat de mariage; Marouard, Jacques Adrian
    - Decaux (Louis) maître fondeur rue d'Orléans § bail à .., 3 février 1727; MC/ET/XXXIV/508
      bail; Decaux, Louis
    - Delacroix (Pierre) architecte expert juré du roi et entrepreneur de bâtiments rue Basse Villeneuve § bail, 10 février 1727; MC/ET/XXXIV/508
      bail; Delacroix, Pierre
    - Mercier (Jacques) marchand tapissier rue de la Verrerie § désistement et délégation, 20 février 1727; MC/ET/XXXIV/508
      Mercier, Jacques
    - Quittance de remboursement avec mention des travaux d'augmentation de la chapelle Notre-Dame-de-Lorette, aux Porcherons, faits par François Boiraux, entrepreneur de bâtiments., 27 février 1727; MC/ET/XXXIV/508
      quittance; indemnité; Porcherons (chemin des); Notre-Dame-de-Lorette (chapelle); Boiraux, François; chef d'entreprise
    - Boiroux (François) entrepreneur de bâtiments rue Saint Lazare § quittance, 27 février 1727; MC/ET/XXXIV/508
      quittance; Boiroux, François
    - Verrier (Michel) marchand tapissier rue de Bretagne § quittance (vente de toiles peintes), 28 février 1727; MC/ET/XXXIV/508
      acte de vente; quittance; Verrier, Michel
    - Bobigny (François) maître maçon rue au Maire § Consentement et délégation (mention d'un bâtiment construit à neuf et des réparations urgentes), 3 mars 1727; MC/ET/XXXIV/508
      Bobigny, François
    - Le Boullié (Edouard Jean) maître maçon, entrepreneur de bâtiments rue du Plâtre § atermoiement, 15 mars 1727; MC/ET/XXXIV/508
      Le Boullié, Edouard Jean
    - Daniel (Jean) entrepreneur de bâtiments rue Saint Denis § Compte rapporté (travaux faits ensemble avec Etienne Buget), 17 mars 1727; MC/ET/XXXIV/508
    - Breget (Etienne) entrepreneur de bâtiments rue Bourbon § Compte rapporté, 17 mars 1727; MC/ET/XXXIV/508
    - Lemaire (Jean Baptiste), maître peintre, rue Saint Martin § atermoiement, 19 mars 1727; MC/ET/XXXIV/508
      Lemaire, Jean Baptiste
    - Ravinet (Jacob Louis) maître maçon rue des Gravilliers § obligation, 26 mars 1727; MC/ET/XXXIV/508
      obligation; Ravinet, Jacob Louis
    - Hanicque (Claude) maître doreur rue des Gravilliers § transport d'arrérages de rente, 31 mars 1727; MC/ET/XXXIV/508
      transport de droits; Hanicque, Claude
  - Minutes. 1727, avril - 1727, juin, avril 1727 - juin 1727; MC/ET/XXXIV/509
    - Montlay (Jean Philippe) maître serrurier rue du Bout du Monde § apprentissage, 7 avril 1727; MC/ET/XXXIV/509
      contrat d'apprentissage; Montlay, Jean Philippe
    - Robert (François) maître tapissier rue de Grenelle § bail à rente, 7 avril 1727; MC/ET/XXXIV/509
      bail; Robert, François
    - Serrurier (apprentissage) § Contrat pour 5 ans entre François Sondé, bourgeois de Paris et Jean Philippe Montlay maître serrurier, au profit de Nicolas Bachimont, âgé de 20 ans, cousin de François. Logé, nourri et blanchi par son maître, s.d.d., 7 avril 1727; MC/ET/XXXIV/509
    - Roulle (Jean) maître doreur sur cuivre rue du Grand Hurleur § ratification, obligation et consentement, 20 avril 1727; MC/ET/XXXIV/509
      obligation; Roulle, Jean
    - Fleutry (Claude) maître horloger rue du Bout du Monde § Abandonnement, 24 avril 1727; MC/ET/XXXIV/509
      Fleutry, Claude
    - Boullot (Jean) maître maçon rue du Vertbois § Constitution, 25 avril 1727; MC/ET/XXXIV/509
      constitution de rente; Boullot, Jean
    - Barillet (Louis) maître peintre rue du Gros Chenet § Inventaire après décès de .. (7 tableaux-sujets de .., déviation; 8 estampes en reliquaires), 6 mai 1727; MC/ET/XXXIV/509
      inventaire; Barillet, Louis
    - Forget (Pierre) Compagnon Sculpteur rue Neuve de Cléry § Vente de meubles, 10 mai 1727; MC/ET/XXXIV/509
      acte de vente; Forget, Pierre
    - Jouet (Michel) maître brodeur rue du Croissant § Vente à .., 11 mai 1727; MC/ET/XXXIV/509
      acte de vente; Jouet, Michel
    - Jouet (Michel) maître brodeur rue du Croissant § bail d'héritages, 18 mai 1727; MC/ET/XXXIV/509
      bail; Jouet, Michel
    - Villain (Antoine) maître tourneur rue du Poirer § Mariage de .., 22 mai 1727; MC/ET/XXXIV/509
      contrat de mariage; Villain, Antoine
    - Cochet (Charles) maître maçon rue des Gravilliers § Compte portant obligation et décharge, 27 mai 1727; MC/ET/XXXIV/509
      obligation; Cochet, Charles
    - Villain (Antoine) maître tourneur rue du Poirier § Inventaire après décès de la femme de .., 30 mai 1727; MC/ET/XXXIV/509
      inventaire; Villain, Antoine
    - Miché (Jean-Baptiste), maître menuisier, rue Thévenot § Quittance, désistement et mainlevée, 18 juin 1727; MC/ET/XXXIV/509
      quittance; renonciation; mainlevée; Miché, Jean Baptiste
    - Delaporte (François) maître menuisier rue Neuve de Clery § apprentissage, 20 juin 1727; MC/ET/XXXIV/509
      contrat d'apprentissage; Delaporte, François
    - Delarue (Jean Baptiste) maître sculpteur rue du Temple § Procuration, 20 juin 1727; MC/ET/XXXIV/509
      procuration; Delarue, Jean Baptiste
    - Contrat de mise en apprentissage de sculpteur, pour 5 ans, entre Marie-Catherine Deleury, veuve de Jean Laubry, et Jacques Thomenin, maître sculpteur, au profit de Jean Laubry fils, âgé de 15 ans, logé, nourri et blanchi par sa mère, sans deniers déboursés., 22 juin 1727; MC/ET/XXXIV/509
      contrat d'apprentissage; Deleury, Marie Catherine; Laubry, Jean (fils); Laubry, Jean (père); Thomenin, Jacques; sculpteur
    - Thouvenin (Jacques) maître sculpteur Cul de Sac Saint Laurent § apprentissage, 22 juin 1727; MC/ET/XXXIV/509
      contrat d'apprentissage; Thouvenin, Jacques
    - Verrier (Michel) marchand tapissier rue de Bretagne § bail de meubles, 24 juin 1727; MC/ET/XXXIV/509
      bail; Verrier, Michel
  - Minutes. 1727, juillet - 1727, septembre, juillet 1727 - septembre 1727; MC/ET/XXXIV/510
    - Bicheur (Jean-Baptiste), peintre et comédien, rue Saint-Roch § Transport du privilège de l'Opéra comique, 16 juillet 1727; MC/ET/XXXIV/510
      cession; Bicheur, Jean-Baptiste
    - Bunel (Louis) maître menuisier grande rue du Bac § Licitation et partage, 18 juillet 1727; MC/ET/XXXIV/510
      partage; Bunel, Louis
    - Le Bicheur (Jean), ou Bicheur, peintre, entrepreneur de l'Opéra comique, rue Saint-Roch § Bail à .., 19 juillet 1727; MC/ET/XXXIV/510
      bail; Le Bicheur, Jean
    - Lallemant (Louis) maître doreur rue de la Ferronnerie § bail à .., 6 août 1727; MC/ET/XXXIV/510
      bail; Lallemant, Louis
    - Jouy (Louis) maître sculpteur rue Meslay § Société (avec un fripier), 7 août 1727; MC/ET/XXXIV/510
      Jouy, Louis
    - Jouet (Michel) maître brodeur rue du Croissant § Substitution, 16 août 1727; MC/ET/XXXIV/510
      Jouet, Michel
    - Lafrique (Nicolas) maître maçon, entrepreneur de bâtiments rue de Beauregard § Inventaire après décès de la femme de .., 23 août 1727; MC/ET/XXXIV/510
      inventaire; Lafrique, Nicolas
    - Vincent (Antoine) brodeur rue Geoffroy Langevin § renonciation, 24 août 1727; MC/ET/XXXIV/510
      Vincent, Antoine
    - Contrat de mise en apprentissage de sculpteur, pour 6 ans, entre Louis Joisselle, compagnon menuisier, et Jean Dupille, maître sculpteur, au profit de Joseph-Marie-Mathieu Joisselle, âgé de 11 ans, fils de Louis, logé et nourri par son maître, sans deniers déboursés., 21 septembre 1727; MC/ET/XXXIV/510
      contrat d'apprentissage; Dupille, Jean; Joisselle, Joseph Marie Mathieu; Joisselle, Louis; menuisier; sculpteur
    - Dupille (Jean) maître sculpteur rue Neuve de Cléry § alloué, 21 septembre 1727; MC/ET/XXXIV/510
      Dupille, Jean
    - Cresson (Jean) maître menuisier rue Neuve de Cléry § apprentissage, 21 septembre 1727; MC/ET/XXXIV/510
      contrat d'apprentissage; Cresson, Jean
    - Delion (Jean Nicolas) maître menuisier rue Poissonnière § Compte, obligation, délégation et mainlevée, 26 septembre 1727; MC/ET/XXXIV/510
      obligation; Delion, Jean Nicolas
    - Harlau (François Magnus) maître doreur rue Guérin Boisseau § Mariage de .., 28 septembre 1727; MC/ET/XXXIV/510
      contrat de mariage; Harlau, François Magnus
    - Harlau (Mathieu) maître doreur rue Guérin Boisseau § Mariage du fils de .., 28 septembre 1727; MC/ET/XXXIV/510
      contrat de mariage; Harlau, Mathieu
  - Minutes. 1727, octobre - 1727, décembre, octobre 1727 - décembre 1727; MC/ET/XXXIV/511
    - Cautionnement, mainlevée, désistement de bail et délégation concernant Jacques Varignon, architecte du roi, rue Saint-Denis., 11 octobre 1727; MC/ET/XXXIV/511
      cautionnement; mainlevée; renonciation; procuration; Saint-Denis (rue); Varignon, Jacques (16..-1730); architecte
    - Hinsselin (Pierre) maître marbrier rue de Beauregard § alloué, 12 octobre 1727; MC/ET/XXXIV/511
      Hinsselin, Pierre
    - Montigny (Thomas), menuisier, rue des Boucheries § Mariage de .., 12 octobre 1727; MC/ET/XXXIV/511
      contrat de mariage; Montigny, Thomas
    - marbrier (alloué) § Contrat pour 3 ans entre Etienne Forget, gagne denier, et Pierre Hinsselin, maître marbrier au profit de Pierre Etienne Forget, âgé de 14 ans, fils d'Etienne, Logé et nourri par son père S.d.d. Les maître donnera la troisième année 10 sous par jour., 12 octobre 1727; MC/ET/XXXIV/511
    - Roussel (Charles) marbrier; rue de la Lune § Mariage de la fille de .., 19 octobre 1727; MC/ET/XXXIV/511
      contrat de mariage; Roussel, Charles
    - Jaquemare (François) marchand faïencier rue de la Tisseranderie § obligation, 21 octobre 1727; MC/ET/XXXIV/511
      obligation; Jaquemare, François
    - Blanchard (Edmé) maître menuisier rue Meslay § Vente de marchandises, 11 novembre 1727; MC/ET/XXXIV/511
      acte de vente; Blanchard, Edmé
    - Brizard (Urbin) entrepreneur de bâtiments fg. Saint Lazare § Mariage de .., 16 novembre 1727; MC/ET/XXXIV/511
      contrat de mariage; Brizard, Urbin
    - Gouet (Pierre) maître menuisier rue des Prouvaires § Convention, 20 novembre 1727; MC/ET/XXXIV/511
      Gouet, Pierre
    - Pigalle (Robert), maître menuisier, à la barrière Poissonnière § Procuration, 20 novembre 1727; MC/ET/XXXIV/511
      procuration; Pigalle, Robert
    - Doucet (Denis), peintre, rue Poissonnière § Testament de .., 25 novembre 1727; MC/ET/XXXIV/511
      testament; Doucet, Denis
    - Massy (Charles), maître peintre, grande rue du fg. Saint-Denis § atermoiement, 31 décembre 1727; MC/ET/XXXIV/511
      Massy, Charles
  - Minutes. 1728, janvier - 1728, avril, janvier 1728 - avril 1728; MC/ET/XXXIV/512
    - Godet (Antoine) marchand éventailliste rue aux Ours § Mariage de .., 11 janvier 1728; MC/ET/XXXIV/512
      contrat de mariage; Godet, Antoine
    - Doucet (Denis), peintre, rue Poissonnière § Inventaire après décès de .., 22 janvier 1728; MC/ET/XXXIV/512
      inventaire après décès; Doucet, Denis
    - marbrier (alloué) § Contrat pour 20 mois entre Marie Dubreuil, veuve d'Etienne Benier, et Therese Belhomme, veuve d'Anthoine Lambotte, maître marbrier au profit de Léonard Bonnier, âgé de 15 ans, fils d'Etienne, logé, nourri et blanchi par sa mère, S.d.d. son maître lui payera 6 sans par jour., 3 février 1728; MC/ET/XXXIV/512
    - Mahon (Antoine) architecte, entrepreneur de bâtiments § Mariage de la veuve de .., 7 février 1728; MC/ET/XXXIV/512
      contrat de mariage; Mahon, Antoine
    - Le Meusnier (Guillaume) marchand tapissier rue des Cordeliers § bail de meubles, 18 février 1728; MC/ET/XXXIV/512
      bail; Le Meusnier, Guillaume
    - Mignot (Philibert) maître serrurier; rue Neuve Saint-Eustache § Restriction et abandonnement, 15 mars 1728; MC/ET/XXXIV/512
      Mignot, Philibert
    - Bail concernant Jacques Varignon, architecte des bâtiments du roi, rue Beauregard., 1er avril 1728; MC/ET/XXXIV/512
      bail; Beauregard (rue); Varignon, Jacques (16..-1730); architecte
    - Loir (Mathurin Alexis), orfèvre, rue de Buci § Mariage de .., 8 avril 1728; MC/ET/XXXIV/512
      contrat de mariage; Loir, Mathurin Alexis
    - Feret (Claude) maître menuisier rue de Clery § Mariage de la fille de .., 10 avril 1728; MC/ET/XXXIV/512
      contrat de mariage; Feret, Claude
    - Gautier (François Cosme) maître menuisier rue de Clery § Mariage du fils de .., 10 avril 1728; MC/ET/XXXIV/512
      contrat de mariage; Gautier, François Cosme
    - Dieudonné (Etienne) dit Chatillon maître menuisier rue Neuve de Clery § bail à .., 13 avril 1728; MC/ET/XXXIV/512
      bail; Dieudonné, Etienne
  - Minutes. 1728, mai - 1728, juillet, mai 1728 - juillet 1728; MC/ET/XXXIV/513
    - Contrat de mise en apprentissage de sculpteur, pour 5 ans, entre Claude Hurault, compagnon menuisier, et Jacques Mauduit, maître sculpteur, au profit de Claude Hurault fils, âgé de 14 ans, logé, nourri et blanchi par son père, sans deniers déboursés., 9 mai 1728; MC/ET/XXXIV/513
      contrat d'apprentissage; Hurault, Claude (fils); Hurault, Claude (père); Mauduit, Jacques; menuisier; sculpteur
    - Mauduit (Jacques) maître sculpteur rue Neuve de Cléry § alloué, 9 mai 1728; MC/ET/XXXIV/513
      Mauduit, Jacques
    - Haneuse (Pierre) maître marbrier rue Poissonnière § alloué, 21 mai 1728; MC/ET/XXXIV/513
      Haneuse, Pierre
    - marbrier (alloué) § Contrat pour 3 ans entre Marie Auriot, veuve de Loger Vialle, compagnon maçon, et Pierre Haneuse, maître marbrier, au profit de François Vialle, âgé de 13 ans, fils de Leger, Logé, nourri et blanchi, par sa mère, S.d.d. Le maître payera à son alloué la dernière année 6 sans par jour., 21 mai 1728; MC/ET/XXXIV/513
    - Contrat de mise en apprentissage de sculpteur, pour 5 ans, entre Jean Lepine, peintre, et Louis Charny, maître sculpteur, au profit de Jean Lepine fils, âgé de 13 ans, logé, nourri et blanchi par son père, sans deniers déboursés., 15 juin 1728; MC/ET/XXXIV/513
      contrat d'apprentissage; Charny, Louis; Lepine, Jean (fils); Lepine, Jean (père); peintre; sculpteur
    - Charny (Louis) maître sculpteur rue de Beauregard § apprentissage, 15 juin 1728; MC/ET/XXXIV/513
      contrat d'apprentissage; Charny, Louis
    - Simon (Jean) maître tourneur rue d'Orleans § Inventaire après décès de la femme de .., 19 juin 1728; MC/ET/XXXIV/513
    - Testard (Jean) maître évantailliste rue Meslay § titre nouvel, 26 juin 1728; MC/ET/XXXIV/513
      titre nouvel; Testard, Jean
    - Pigalle (Michel), menuisier, faubourg Saint-Lazare § Partage, 27 juin 1728; MC/ET/XXXIV/513
      partage; Pigalle, Michel
    - Alloué de Claude Hardy auprès de François Le Prince fils, maître sculpteur, rue de la Lune, lequel s'engage à apprendre son art audit Hardy., 29 juin 1728; MC/ET/XXXIV/513
      contrat de travail; Lune (rue de la); Hardy, Claude; Le Prince, François; sculpteur
    - Alloué de Claude Hardy auprès de François Le Prince, fils, maître sculpteur, lequel s'engage à apprendre son art audit Hardy., 29 juin 1728; MC/ET/XXXIV/513
      contrat de travail; Hardy, Claude; Le Prince, François (fils); sculpteur
    - Morel (Michel) maître ébéniste rue de Bourbon § désistement de bail, 29 juin 1728; MC/ET/XXXIV/513
      bail; Morel, Michel
    - Lantez (Claude) menuisier fg. Saint Denis § désistement, 20 juillet 1728; MC/ET/XXXIV/513
      Lantez, Claude
  - Minutes. 1728, août - 1728, décembre, août 1728 - décembre 1728; MC/ET/XXXIV/514
    - BELIN (Gilles) Serrurier; faubourg Saint-Antoine § Transport .., 21 janvier 1702; MC/ET/XXXIV/514
      Belin, Gilles
    - Contrat de mise en apprentissage de sculpteur, pour 5 ans, entre Pierre-Louis Macé, âgé de 16 ans, et Pierre Fabry, maître sculpteur., 1er août 1728; MC/ET/XXXIV/514
      contrat d'apprentissage; Fabry, Pierre; Macé, Pierre Louis; sculpteur
    - FABRY (Pierre) Maître sculpteur Rue N.D. de Bonne nouvelle § Mise en apprentissage chez .., 1er août 1728; MC/ET/XXXIV/514
      contrat d'apprentissage; Fabry, Pierre
    - LA COMBLE (Joseph Jacques) Maître doreur sur métaux Rue de la Pelleterie § mise en apprentissage du fils de .., 2 août 1728; MC/ET/XXXIV/514
      contrat d'apprentissage; La Comble, Joseph Jacques
    - TOLLET (Charles) Brodeur Rue Guerne Boisseau § Acte de notoriété -, 26 août 1728; MC/ET/XXXIV/514
      Tollet, Charles
    - ROUSSEAU (Jérôme) Maître maçon entrepreneur de bâtiments Rue Saint-Sauveur § Reconnaissance portant obligation., 27 août 1728; MC/ET/XXXIV/514
      obligation; reconnaissance; Rousseau, Jérôme
    - LEGRAS (Philippe) maître bijoutier Paroisse Saint-Germain § Notoriété .., 28 août 1728; MC/ET/XXXIV/514
      Legras, Philippe
    - Desormeaux (Simon), maître orfèvre, quai des Orfèvres § Notoriété .., 28 août 1728; MC/ET/XXXIV/514
      notoriété; Desormaux, Simon